臺灣桃園地方法院刑事判決　　　　　　　　　　　　　八十九年度訴緝字第五五號
　　公　訴　人　臺灣桃園地方法院檢察署檢察官
　　被　　　告　詹世宇
　　指定辯護人　本院公設辯護人　庚○○
右列被告因竊盜等案件，經檢察官提起公訴（八十七年度偵字第九０四七號、第一七
一七三號）暨台灣板橋地方法院檢察署檢察官移送併辦（八十七年度偵字第二六九一
二號），本院判決如左：
    主  文
詹世宇連續攜帶兇器竊盜，累犯，處有期徒刑壹年陸月。扣案之鐵尺壹支及未扣案之
螺絲起子壹支均沒收；又連續意圖供行使之用，而偽造有價証券，累犯，處有期徒刑
肆年。偽造之付款人均為台北區中小企銀鶯桃分行、發票人均己○○、票號ＰＹ00
00000號、受款人詹世宇（票載金額及日期均空白）及票號ＰＹ0000000
號、受款人「金桃園檳榔批發中心」、票面金額新台幣貳萬元、票載日期民國八十七
年七月六日、票號ＰＹ0000000號、票面金額新台幣捌萬貳仟捌佰元、票載日
期民國八十七年六月十七日、票號ＰＹ0000000號、票面金額新台幣柒萬捌仟
元、票載日期民國八十七年六月十六日之支票肆張均沒收；又對於公務員依法執行職
務時，施強暴，累犯，處有期徒刑玖月。應執行有期徒刑伍年拾月。扣案之鐵尺壹支
及未扣案之螺絲起子壹支均沒收。偽造之付款人均為台北區中小企銀鶯桃分行、發票
人均己○○、票號ＰＹ0000000號、受款人詹世宇（票載金額及日期均空白）
及票號ＰＹ0000000號、受款人「金桃園檳榔批發中心」、票面金額新台幣貳
萬元、票載日期民國八十七年七月六日、票號ＰＹ0000000號、票面金額新台
幣捌萬貳仟捌佰元、票載日期民國八十七年六月十七日、票號ＰＹ0000000號
、票面金額新台幣柒萬捌仟元、票載日期民國八十七年六月十六日之支票肆張均沒收
。
    事  實
一、詹世宇原名詹世龍，曾於民國八十年間因犯贓物罪，經本院於八十一年一月二十
    八日判處有期徒刑十月，嗣因上訴經台灣高等法院於八十一年四月十五日判決上
    訴駁回確定，並於八十三年十二月一日執行完畢，猶不知悛悔，竟基於意圖為自
  己不法所有之概括犯意，先於八十七年四月十九日上午八時前某時，在桃園縣中
    壢市○○路十八號地下二樓停車場內（侵入有人居住之建築物內未據告訴），持
    其所有客觀上具有危險性，可供兇器使用之螺絲起子一支，打破己○○所有停放
    該處之車牌號碼Ｋ六─六一００號自用小客車之車窗玻璃後（毀損部分未據告訴
    ），進入車內竊取己○○所有付款人為台北區中小企業銀行鶯桃分行（下稱台北
    企銀鶯桃分行）、票號ＰＹ0000000Ｐｙ0000000號之空白支票共
    計三十一張、摩托羅拉折疊式行動電話一支、鶯歌二局存摺一本、提款卡一張、
    印鑑章一枚、手提包一個及萬用筆記本一冊；繼又於八十七年五月二十四日晚上
    十一時許，在桃園縣八德市○○路一００八號前，見甲○○所有停放該處車牌號
    碼Ｌ六─八八三一號自用小客車之車門未鎖、鑰匙置放在椅子上，且無人看守之
    際，竟入車內竊取之，得手後供己代步之用；又於八十七年五月三十日上午十時
    許，在桃園縣龜山鄉○○村○○路三十三巷前，見丁○○所有車牌號碼ＤＥ─九
    一三二號自用小客車停放該處，遂持其所有前開客觀上具有危險性，可供兇器使
    用之螺絲起子一支，將該車輛之前後二面車牌拆卸竊取之，並將之懸掛於前開其
    所竊得車牌號碼Ｌ六─八八三一號之自用小客車上使用。於八十七年五月底，詹
    世宇另基於偽造有價証券之概括犯意，先後在不詳地點盜蓋己○○之印鑑於前開
    竊得之台北企銀鶯桃分行空白支票上，連續偽造票號ＰＹ0000000號、受
    款人詹世宇（票載金額及日期均空白）及票號ＰＹ0000000號、受款人「
    金桃園檳榔批發中心」、票面金額新台幣（下同）二萬元、票載日期八十七年七
    月六日之支票二張，並為清償其對刀國華所欠債務，承前之概括犯意偽造前開竊
    得票號ＰＹ0000000號、票面金額八萬二千八百元、票載日期八十七年六
    月十七日、票號ＰＹ0000000號、票面金額七萬八千元、票載日期八十七
    年六月十六日之支票二張後，透過不知情之王輔有交予不知情之刀國華收執，刀
    國華取得該二張支票後，於八十七年六月三日在桃園縣平鎮市○○路二七０號交
    予段樹丁用以償還債務，段樹丁則將該二張支票交予其妻楊秋華背書後持向銀行
    提示，因己○○於支票遭竊後已於八十七年四月二十日掛失止付，因而未獲兌現
    。嗣於八十七年六月八日凌晨三時十分許，詹世宇駕駛前開竊得懸掛ＤＥ─九一
    三二號車牌、Ｌ六─八八三一號車體之自用小客車至桃園縣八德市○○路與興豐
    路口處鼎盛加油站加油時，為身著警服執行勤務之桃園縣警察局桃園分局八德分
    駐所員警吳基銓、林嘉衡查獲其駕駛贓車，而喝令其下車受檢時，詹世宇竟立即
    搖下車窗鎖上車門猛踩油門，往前方自動洗車機方向衝去，企圖衝出員警之防鎖
    ，惟因前方無路遂不顧後方站有員警而猛力倒車，施此暴力欲逃離現場，幸經員
    警及時開槍始制止其逃離，並在其車內查獲安非他命吸食器一組、蓋有己○○印
    鑑章之台北企銀鶯桃分行空白支票十五張（票號ＰＹ0000000號至000
    0000號）；詎詹世宇仍毫無悔悟之心，又承前竊盜之概括犯意，於同年十一
    月十四日凌晨二時許，在桃園縣中壢市○○里○○街一四三號對面路邊，持其所
    有客觀上具有危險性，可供兇器使用之鐵尺一支，撬開丙○○所有停放該處車牌
    號碼ＫＵ─九四五五號自用小客車之車門後，進入車內著手行竊尚未得手時，為
    車主丙○○察覺而報警查獲，始未能得逞；復於八十七年十一月二十七日上午八
    時許，在台北縣鶯歌鎮○○路一０一號前，持前開其所有客觀上具有危險性，可
    供兇器使用之螺絲起子一支，竊取戊○○所有停放該處車牌號碼Ｇ七─八七五八
    號自用小客車，得手後供己代步之用；再於八十七年十一月二十八日上午十一時
    許，在桃園縣桃園市○○路六十二巷一號前，持前開其所有客觀上具有危險性，
    可供兇器使用之螺絲起子一支，見乙○○○所有，現由其夫吳志錄使用車牌號碼
    Ｇ八─二五四一號自用小客車停放該處，竟以該螺絲起子拆卸該車前後之車牌二
    面，並將之懸掛於前開竊得車牌號碼Ｇ七─八七五八號自用小客車上。嗣於八十
    七年十二月二日凌晨二時二十分許，詹世宇駕駛前開懸掛Ｇ八─二五四一號車牌
    、Ｇ七─八七五八號車體之自用小客車，搭載友人李裔華行經台北縣鶯歌鎮○○
    路三五三號前，為警攔檢而查獲上情。
二、案經桃園縣警察局桃園分局報請台灣桃園地方法院檢察署檢察官偵查起訴暨台灣
    板橋地方法院檢察署檢察官移送併辦。
    理  由
一、訊據被告詹世宇固坦承右揭時、地竊盜之犯行，惟矢口否認有偽造有價証券及妨
    害公務之犯行，辯稱：伊竊得己○○之支票時，有三張支票上已蓋有己○○之印
    鑑章，刀國華向伊借用該支票時，伊授權予刀國華填寫支票上之金額、日期，伊
    並無偽造有價証券。至於六月八日凌晨當時，二位警員並未著警服，伊被查獲時
    ，警員亦無告知警察的身份，僅直接拿槍就要伊下車，伊因之前有與人結怨，伊
    誤以為是仇家恐遭人報復，故開車要逃走，並非故意姦妨害公務云云，經查：（
    一）被告多次竊盜之事實，業據被害人己○○、甲○○、丁○○、丙○○、戊○
    ○、乙○○○、吳志錄等人指訴綦詳，並有贓物領據三紙、贓物認領保管單一紙
    、代保管單一紙、車輛竊盜、車牌失竊資料個別查詢報表三紙附卷可稽，及鐵尺
    一支扣案可資佐証，被告此部分之自白核與事實相符。（二）當日員警著制服執
    勤，被告見警員盤查，立即駕車衝撞欲逃離現場之情形，除具員警林嘉衡、吳基
    銓二人所立之報告書一紙在卷足憑外，並據其等於偵查中証述屬實，核現場目擊
    之証人即加油站員工廖君偉於偵查中之証述情節相符，被告前開警員未著警服之
    辯詞，僅係畏罪卸責之詞，實無足採。（三）據被害人己○○於警訊時所陳：「
    （警方所查扣之十五張支票所蓋己○○之章，是否你所蓋？．．）支票上的印章
    不是我蓋的，因印鑑章也被竊，是竊嫌蓋的。．．」（見八十七年度偵字第九０
    四七號偵查卷第四十頁），顯見被告竊取所得己○○所有之三十一張支票，原先
    均係空白支票，並非如被告所辯其中二張蓋有己○○之印鑑章，且據証人刀國華
    於偵查及本院審理時均証稱：因詹世宇之前向伊借款，詹世宇遂交付該二張支票
    以為清償債務，並稱該二張支票係向友人借得的，伊因當時家裡有事，就請友人
    王輔有前去領取，迨伊收到王輔有轉交之二張支票時，其上均已載有金額、日期
    、發票人等事項，伊並無在上面為任何填載等語，且據被告自陳：伊並未告知刀
    國華該支票之實際來源等語，應認証人刀國華確實不知其所收受之支票係贓物，
    証人刀國華既不知該二張支票係贓物，而信任被告所陳該支票係向友人借得的，
    則被告將該二張支票交予証人刀國華時，該二張支票上應填載之事項堪認均已記
    載，否則豈會不引起証人刀國華懷疑該支票之來源而拒以收受？益徵被告之前開
    辯詞，純係推諉飾卸之詞，亦無足採。此外復有現場照片八幀、票據掛失止付通
    知書一紙、支票影本四紙在卷可按，故本件事証明確，被告犯行洵堪認定，應予
    依法論科。
二、被告持其所有客觀上對人之生命、身體、安全構成威脅，具有危險生可為兇器之
    螺絲起子及鐵尺各一支為竊盜犯行，核其所為，係犯刑法第三百二十一條第一項
    第三款、第二項之加重竊盜既遂、未遂罪及第三百二十條第一項之竊盜罪、第二
    百零一條第一項之偽造有價証券罪、第一百三十五條第一項之妨害公務罪。被告
    行使偽造有價証券之低度行為，應為偽造有價証券之高度行為所吸收，不另論罪
    。被告多次加重竊盜既遂、未遂及普通竊盜之犯行；多次偽造有價証券之犯行，
    均時間緊接，基本犯罪構成要件相同，顯皆係基於概括犯意反覆為之，各為連續
    犯，應分別論以加重竊盜既遂、偽造有價証券一罪，並均加重其刑。公訴人雖未
    就被告於八十七年十一月二十七日、十一月二十八日竊盜之犯行起訴，惟此部分
    與起訴之事實有裁判上一罪之關係，基於審判不可分之原則，本院自得一併審理
    ，附此敘明。被告打破己○○之車窗玻璃進入車內行竊時，並非已預見車內有空
    白支票，為日後可偽造有價証券始下手行竊，應認被告所犯連續加重竊盜既遂、
    連續偽造有價証券及妨害公務之犯行，犯意各別，行為互殊，應分論併罰。又被
    告曾於八十年間因犯贓物罪，經本院於八十一年一月二十八日判處有期徒刑十月
    ，嗣因上訴經台灣高等法院於八十一年四月十五日判決上訴駁回確定，並於八十
    三年十二月一日執行完畢，此有本院被告全國前案紀錄表在卷可考，被告於前案
    執行完畢後，五年內再犯有期徒刑以上刑之本罪，為累犯，應加重其刑，就連續
    加重竊盜既遂罪及連續偽造有價証券罪則遞加重其刑。爰審酌被告對代表國家公
    權力執行之公務員施以強暴，挑釁、踐踏國家公權力，致國家公權力受嚴重打擊
    ，冒用他人名義偽造有價証券，危害金融市場及所得利益，及犯罪之動機、手段
    、犯罪後態度等一切情狀，分別量處如主文所示之刑，並定其應執行之刑，以資
    懲儆。扣案之鐵尺一支及未扣案之螺絲起子一支（雖未扣案，但未能証明業已滅
    失），均為被告所有供犯罪所用之物，業據被告供陳在卷，爰依刑法第三十八條
    第一項第二款之規定宣告沒收。又被告偽造付款人為台北區中小企銀鶯桃分行、
    、發票人己○○、票號ＰＹ0000000號、受款人詹世宇（票載金額及日期
    均空白）及票號ＰＹ0000000號、受款人「金桃園檳榔批發中心」、票面
    金額二萬元、票載日期八十七年七月六日、票號ＰＹ0000000號、票面金
    額八萬二千八百元、票載日期八十七年六月十七日、票號ＰＹ0000000號
    、票面金額七萬八千元、票載日期八十七年六月十六日之支票四張，均依刑法第
    二百零五條之規定宣告沒收。
據上論斷，應依刑事訴訟法第二百九十九條第一項前段，刑法第五十六條、第三百二
十一條第一項第三款、第二百零一條第一項、第一百三十五條第一項、第五十一條第
五款、第四十七條、第三十八條第一項第二款、第二百零五條，罰金罰鍰提高標準條
例第一條前段，判決如主文。
本案經檢察官廖先志到庭執行職務。
中      華      民      國    九十一    年      三      月    二十六    日
                              臺灣桃園地方法院刑事第二庭
                                  法  官    林  恆  吉
右正本證明與原本無異。
如不服本判決，應於判決送達後十日內向本院提出上訴狀( 應附繕本 )，上訴於臺灣
高等法院。
                                  書記官    邱  仲  騏
中      華      民      國    九十一    年      四      月      三      日
附錄論罪科刑法條
刑法第三百二十一條第一項第三款、第二百零一條第一項、第一百三十五條第一項
刑法第三百二十一條第一項第三款
犯竊盜罪而有左列情形之一者，處六月以上五年以下有期徒刑：
三、攜帶兇器而犯之者。
刑法第二百零一條第一項
意圖供行使之用，而偽造、變造公債票，公司股票或其他有價證券者，處三年以上十
年以下有期徒刑，得併三千元以下罰金。
刑法第一百三十五條第一項
對於公務員依法執行職務時，施強暴脅迫者，處三年以下有期徒刑、拘役或三百元以
下罰金。
